臺灣宜蘭地方法院刑事判決　　　　　　　 94年度訴字第151號
公　訴　人　臺灣宜蘭地方法院檢察署檢察官
被　　　告　甲○○
　　　　　　　　　　（
選任辯護人　柯士斌律師
　　　　　　洪良凡律師
　　　　　　周彥憑律師
上列被告因違反毒品危害防制條例案件，經檢察官提起公訴（93
年度偵字第591號），及併案審理（94年度偵字第1188、1263號
），本院判決如下：
    主  文
甲○○連續販賣第一級毒品，處有期徒刑拾參年，附表9編號2所
示之海洛因沒收銷燬之，附表9編號2所示之海洛因包裝袋壹只沒
收之，因販賣第一級毒品所得之新臺幣玖萬貳仟元沒收之，如全
部或一部不能沒收時，以其財產抵償之；又連續販賣第二級毒品
，處有期徒刑捌年，附表9編號3所示之安非他命沒收銷燬之，附
表9編號3所示之安非他命包裝袋肆只沒收之，因販賣第二級毒品
所得之新臺幣拾參萬壹仟元沒收之，如全部或一部不能沒收時，
以其財產抵償之。應執行有期徒刑拾玖年，附表9編號2、3所示
之海洛因及安非他命沒收銷燬之，附表9編號2、3所示之海洛因
包裝袋壹只、安非他命包裝袋肆只沒收之，因販賣第一級毒品及
第二級毒品總計所得新臺幣貳拾貳萬參仟元沒收之，如全部或一
部不能沒收時，以其財產抵償之。
    事  實
一、甲○○綽號為「小曼」、「董娘」，明知毒品危害防制條例
    明定第一級毒品海洛因（下稱海洛因）及第二級毒品安非他
    命（下稱安非他命）不得販賣，竟仍基於販賣海洛因及安非
    他命之概括犯意，向姓名年籍不詳之人購入海洛因及安非他
    命後，透過其友人所有，0000000000、0000000000、000000
    0000號行行動電話作為對外聯絡工具，於附表1至8所示之時
    間、地點、方式，以附表1至8所示之方法連續販賣毒品予癸○○、己○○、戊○○、壬○○、子○○、乙○○、辛○○
    、庚○○等人多次。嗣經警對於上開甲○○所使用之行動電
    話號碼實施通訊監察後，始知悉上情，並於93年2月26日下
    午10時20分許，持本院所核發之搜索票至宜蘭縣宜蘭市○○
    路○段61號玫瑰園汽車旅館112號房執行搜索，並當場扣得如
    附表9、10所示之物。又經警對於癸○○及甲○○使用之行
    動電話實施通訊監察後，於94年1月14日上午10時許，在宜
    蘭縣羅東鎮○○路○段336號4樓之6，將甲○○逕行拘提到案
    。
二、案經花蓮縣警察局移送、宜蘭縣警察局礁溪分局報告臺灣宜
    蘭地方法院檢察署檢察官偵查起訴及併案審理。
    理  由
壹、程序方面：
（一）證人丁○○於93年2月27日偵查中所言，係以被告身分接
      受檢察官訊問，且未經合法具結，依刑事訴訟法第158條
      之3規定，沒有證據能力。
（二）證人丁○○、癸○○、己○○、戊○○、壬○○、子○○
      、乙○○、辛○○、庚○○於警詢中之陳述：
      證人丁○○、癸○○、己○○、戊○○、壬○○、子○○
      、乙○○、辛○○、庚○○於警詢時之證述，屬於被告以
      外之人，於審判外之陳述，且未經當事人同意作為證據使
      用，嗣前揭證人均於本院審理時到庭接受檢察官及辯護人
      之交互詰問，且查檢察官復未舉證證明渠等於警詢中之證
      述，有刑事訴訟法第159條之2較可信之特別情況，故渠等
      於警詢中之陳述，應無證據能力。
貳、實體方面：
一、訊據被告矢口否認有何販賣海洛因及安非他命之犯行，辯稱
    ：伊並未販賣海洛因及安非他命予癸○○，伊與癸○○2人
    都有施用海洛因及安非他命，伊等會合夥去買毒品或互調毒
    品。伊不認識己○○、子○○、乙○○、辛○○、庚○○，
    也沒有賣毒品給他們。戊○○、壬○○是朋友帶回的，伊有
    分別給予他們海洛因及安非他命，但沒有向他們收錢。伊都
    是基於好心，怕他們去偷、搶，所以才拿毒品給他們等語。
    惟查：
（一）就被告販賣安非他命及海洛因予癸○○之部分：
      證人癸○○於本院審理時證稱，伊自93年10月間起至93年
      底或94年初止向被告購買毒品，每次購買海洛因1錢，1錢
      1萬6千元，安非他命半兩或1兩，半兩15,000元，半兩安
      非他命有2、3次，總共購買5、6次，每次都有拿海洛因及
      安非他命，伊是以0000000000、0000000000、0000000000
      、0000000000手機與被告聯絡，被告之手機號碼已忘記了
      ，聯絡後約定在伊位於宜蘭縣蘇澳鎮住處、宜蘭縣員山鄉
      公所附近某處交貨，伊並請陳信宏、「阿弟」等人去拿毒
      品等語。復依被告所持用0000000000、0000000000號行動
      電話與證人癸○○間之電話監聽譯文所載，證人癸○○確
      實利用上開電話與被告洽購毒品，此有上揭電話監聽譯文
      在卷可稽（參見94年度偵字第214號警詢卷，第18頁以下
      ），堪認證人癸○○所述應屬真實。復查，證人癸○○雖
      又證稱，伊與被告間會互相調用毒品，伊賣予被告之價金
      與被告賣予伊之價金相同，而伊賣予被告之部分，伊並沒
      有利潤等語。然證人癸○○亦證稱伊不知被告向上游取得
      毒品之價金為若干，且伊向被告買毒品會向其殺價等語（
      參見本院卷2第12、14頁）。是可見被告交付予證人癸○○毒品，應有取得相當之利得。故被告辯稱伊與被告係共
      同出資購買毒品，且係互調毒品云云，不足採信。職是，
      被告販賣毒品予證人癸○○之次數及金額部分，本諸「罪
      證有疑，利歸被告」原則，應認被告販賣海洛因部分，計
      5次，每次1萬6千元。安非他命部分，計5次，其中半兩有
      3次，每次1萬5千元，１兩有2次，每次3萬元。
（二）就被告販賣安非他命予己○○之部分：
      證人己○○先於94年2月23日偵查中證稱，伊向被告買過1
      次安非他命1,000元，伊係以0000000000號行動電話撥打
      被告之行動電話聯絡，2人約在宜蘭縣員山鄉員山國中附
      近，伊由友人載來等語（參見94年度他字第69號第212頁
      ）。嗣於94年2月23日偵查中，經檢察官提示伊與被告間
      於94年9月9日之監聽譯文後證稱，為伊聲音無誤，伊除於
      92年3、4月間向被告購買安非他命1,000元外，亦於被監
      聽到之94年9月9日向被告購買安非他命等語（參見同前卷
      第266頁）。再於本院審理時就交易毒品之情節證稱，被
      告叫其友人開車拿安非他命予伊，有時是男子接聽電話，
      拿毒品也是男生。次數有3次，金額有1,000元及2,000元
      等語。（參見本院審理卷第50頁）互核證人己○○於偵審
      時就交易毒品之情節所述大致相符，被告應確曾販賣安非
      他命予己○○，且經檢察官提示監聽譯文後，即證稱94年
      9月9日確有交易，是該次被告售予己○○安非他命之行為
      ，應可認定。至於92年3、4月間該次則迭經證人己○○於
      偵審時證述明確，亦應可認定。雖證人己○○就交易次數
      及金額部分，先證稱有2次，金額均為1,000元等語，後又
      改稱，有3次，有1,000元及2,000元，然以證人己○○證
      稱確曾買受金額為2,000元之安非他命，另所買受之次數
      應以偵審所述相符之2次為可採，此外，被告亦自白確曾
      撥打電話予己○○，足認被告應曾售予證人己○○安非他
      命2次，金額分別為1,000元及2,000元。
（三）就被告販賣海洛因予戊○○之部分：
      證人戊○○於本院審理時證稱，伊曾與真實姓名年籍不詳
      綽號「阿富」之男子，共同出資購買海洛因，伊出資部分
      金額為2,000元或3,000元，經阿富先與綽號為「小曼」之
      被告聯絡後，有2、3次約在宜蘭縣宜蘭市玫瑰園汽車旅館
      （參見本院卷2第53頁）。於94年2月23日偵查中則證稱，
      93年5、6月間，總共向被告購買海洛因3、4次，在宜蘭縣
      宜蘭市及羅東鎮之某汽車旅館交易，伊出資部分金額均為
      3,000元，伊不知阿富出資若干，係由「阿富」與被告聯
      絡，2人復共同至約定之汽車旅館，被告走至戊○○車輛
      旁交易，或由阿富下車或由阿富走至汽車旅館內與被告交
      易等語。（參見94年度他字第69號卷第221頁以下）。互
      核證人戊○○於偵審時就與被告交易海洛因交易過程所證
      大致相符，雖證人戊○○無法提出「阿富」之真實姓名及
      年籍，然被告亦自承：「他來找我沒有毒品當然趕快把他
      送出去。」等語。（參見本院卷2第53頁），可見證人戊○○所證曾與「阿富」去找被告一事，應為真實。依證人
      戊○○所證，交易金額有2,000元或3,000元，伊記得有1
      次3,000元，以有利於被告之次數及金額認定，至少被告
      應曾售予戊○○3次海洛因，金額分別為3,000元1次，2,0
      00元2次。被告雖辯稱：「我認識的阿富有好幾人，我不
      知道他所講的是哪一個人，汽車旅館我們租了2間，汽車
      旅館的房間還有其他人，如果阿富有拿毒品也不是向我拿
      的，我不曾拿毒品給阿富。」云云，然查證人戊○○亦證
      稱，交易毒品時伊都不在場，伊是在電話中聽到阿富叫小
      曼。伊看到阿富與小曼從汽車旅館走出來，伊看過2次，1
      次是小曼跟阿富走出來，1次是小曼從汽車旅館走到旁邊
      ，這2次就是伊與阿富一起去買毒品。顯見證人戊○○所
      指阿富係與被告聯絡購買毒品之事宜後，前往指定交易地
      點，證人戊○○雖未親見毒品交易之過程，但亦於前往約
      定毒品交易地點後，親見阿富與被告碰面，阿富並因而取
      得毒品，可認戊○○與阿富交易毒品之對象為被告，應屬
      甚明。至併辦意旨就阿富自己出資購買後提供予戊○○施
      用之部分，因阿富真實姓名年籍不詳，且未出面指證有向
      被告購買海洛因之事實，是此部分應不予認定，附此敘明
      。
（四）就被告販賣海洛因及安非他命予壬○○之部分：
　　　證人壬○○於偵查中證稱，伊於93年7月至10月間，向被
      告購買安非他命及海洛因各20次，每次金額為2,000元等
      語（參見94年度他字第69號卷第174頁以下），復經本院
      傳訊並進行交互詰問後，雖先證稱應該是20次，但隨後經
      辯護人詰以：「如何認識甲○○？」證稱：「忘記了，時
      間很久了，什麼情況下認識的已經不記得。」，另詰以：
      「你的記性不好為何知道有二十次？」，證稱：「因為之
      前在偵查中說二十次，當時沒有毒癮發作，但警察忽然衝
      出並拔槍所以我頭昏昏的，四、五個警察把我壓在地上。
      」，再詰以：「能否確定向被告買幾次毒品？」，證稱：
      「記憶中二、三次，這二、三次裡面二種都有買，（後改
      稱）有時買安非他命有時買海洛因，不是同時買。」，並
      經審判長訊以：「買海洛因及安非他命是同時還是分開？
      」，證稱：「同時的有一次，海洛因買一次、安非他命買
      一次，金額是一、二千或二、三千。」等語（參見本院卷
      2 第45頁），是雖證人壬○○所證述之購買次數有所差異
      ，然就毒品交易之過程經檢察官提示監聽譯文後於偵查中
      證稱：伊是用0000000000號行動電話撥打被告之行動電話
      ，約的地點很多，包括二結派出所前面舊街上的統一超商
      外面，或伊家旁邊附近的小路上，被告均開1臺銀色福特
      的車子來等語。且對於93年9月8日、9月9日、9月18日、9
      月27日之通話內容，關於毒品種類、重量之代稱均能明確
      證述。其於本院審理時，就交易毒品之細節並進一步證述
      ：「（問：是否甲○○本人交付？）有看到她本人，看她
      把毒品放在約定的位置，然後離開我再去拿。」、「（問
      ：錢放的位置？）也是用香煙盒裝著，電話中說毒品放哪
      裡，我錢放哪裡，我就把錢用香煙盒裝著放在約定的位置
      。」、「 (問：有無碰面？）沒有，毒品及錢放置的位置
      是不一樣的。」、「 (問：既然這樣如何看到甲○○本人
      ？）因為二處相隔不遠所以會看到甲○○本人。」等語甚
      明，核所述該交易之過程並無瑕疵或矛盾之處，人之記憶
      有限縱對印象較深的事務能記得，然對發生的細節可能忘
      記或混淆，是以購買之次數、數額等屬較為細節之事，若
      非特別牢記，嗣其無法肯定、前後所證不一，有記憶不清
      晰之情形，反屬常態。然對於交易毒品之過程，即屬較容
      易有深刻印象之事，證人壬○○則能清楚陳述，是前揭所
      證，雖有部分差異，仍無礙被告確有販賣毒品予壬○○事
      實之認定。惟證人壬○○就購買海洛因及安非他命之次數
      、金額，其前後證述既有差異，依罪疑惟輕之原則，應以
      海洛因計2次，金額分別為2,000元、1,000元，安非他命
      計2次，金額分別為2,000元、1,000元為計。至證人壬○○於本院審理時證稱，被告應沒有賺伊的錢，被告買多少
      就向伊收多少等語。（參見本院卷2第43頁），然審酌證
      人壬○○亦證稱，伊與被告認識沒多久，是聽朋友說被告
      那裡有毒品，伊不知被告有無施用毒品，就伊所知是沒有
      在施用毒品。足認證人壬○○與被告間並無特殊情誼存在
      ，伊所知悉被告有取得毒品之管道又是來自其他人，非得
      自於被告本人所告知。可見被告應無為幫助證人壬○○施
      用毒品而交付毒品予證人壬○○之可能，或不計代價提供
      毒品予證人壬○○之可能。證人壬○○此部分之證詞尚難
      採信。
（五）就被告販賣安非他命予子○○之部分：
      證人子○○於本院審理時，對於檢察官詰以：「如何向被
      告甲○○聯絡？」、「是否用在偵查中所述的0000000000
      號聯絡？」、「電話聯絡後約在哪裡交易？」、「總共向
      被告甲○○買過幾次毒品？」、「買哪一種毒品？」等提
      問均證稱已忘記了。顯見證人子○○對於過去所發生之事
      ，若非已不復記憶，即已不願據實陳述，而有隱匿之情。
      而證人子○○於偵查中經指認被告照片後，證稱，該名女
      子叫「小曼」，伊在93年8、9月間，有跟「小曼」買過1
      、2次安非他命，每次買2,000元，伊是以0000000000號行
      動電話與小曼聯絡，伊都是開1臺白色車自已送到伊家，
      再聯絡伊出來拿，伊並當面交付現金等語。（參見94年度
      他字第69號卷第80、81頁），並無何矛盾或不明晰之處，
      且被告亦於審理時證稱確曾打電話給證人子○○等語，足
      認被告確曾與證人子○○交易毒品，本諸「罪證有疑，利
      歸被告」之原則，應以有利於被告之1次認定，金額為
      2,000元。
（六）就被告販賣安非他命予乙○○之部分：
      證人乙○○於本院審理時證稱，伊曾向被告購買安非他命
      1次，金額為2,000元，交易地點在宜蘭縣員山鄉員山鄉○○○○路旁等語。於偵查中亦證稱，伊於93年8、9月間，
      曾以其使用0000000000號行動電話與被告聯絡，而向被告
      購買安非他命，金額為2,000元，交易地點於宜蘭縣員山
      鄉員山鄉○○○○路旁等語（參見93年度他字第69號第89
      至96頁），其前後證述既有差異，依罪疑唯輕原則，應以
      1次計，每次2,000元。被告雖辯稱不認識證人乙○○云云
      。然經證人乙○○於本院審理時當庭指認被告無訛，被告
      所辯並不足採。至證人乙○○復於本院審理時證稱，伊是
      要被告幫伊調毒品乙節，然核證人乙○○亦證稱，伊與被
      告不是很熟，伊是聽外面說被告有在販賣毒品，才知道要
      向被告購買等語，可見被告應無為幫助證人乙○○施用毒
      品而交付毒品予證人乙○○之可能，或不計代價提供毒品
      予證人乙○○之可能。證人乙○○此部分之證詞尚難採信
      。
（七）就被告販賣安非他命予辛○○之部分：
      證人辛○○於本院審理時證稱，在電話中「小曼」說他要
      拿毒品問伊要不要順便一起拿或是伊打電話拜託他是不是
      有地方可以拿到毒品，「小曼」回答問問看，如果有他會
      回電話給伊，這種情形總共有2、3次，時間大約在（93年
      ）8月份左右。第1次是1,000元第2次2,000元，最後1次是
      5,000元，之後伊就入監，伊託小曼拿毒品，小曼沒有賺
      錢等語，另其於94年2月23日偵查中證稱，伊曾跟被告買
      過2、3次安非他命，時間是在93年8、9月間等語。（參見
      94年度他字第69 號第135、136頁），互核其所證有關購
      買安非他命之次數與時間所證均大致相符，證人辛○○雖
      於本院審理時改稱係託被告為其購買云云。惟考，證人辛○○亦證稱伊與被告僅認識1、20天，被告拿毒品伊沒有
      一起去，亦不知被告向別人以多少價額買多少份量的毒品
      等語（參見本院卷第57頁）。可見被告與證人辛○○間並
      無何特殊情誼，被告應無為幫助證人辛○○施用毒品而交
      付毒品予證人辛○○之動機。再者，證人辛○○不知被告
      向他人取得毒品之價格如何，更不可能知悉被告交付安非
      他命予伊係屬無任何利得，是證人辛○○此部分之證詞不
      足採信。足認被告確曾與證人辛○○交易安非他命，本諸
      「罪證有疑，利歸被告」之原則，應以有利於被告之3次
      認定，金額分別為1,000元、2,000及5,000元。
（八）就被告販賣安非他命予庚○○之部分：
      證人庚○○於本院審理時證稱：「（問：施用毒品向何人
      買？）董娘的女子，我是打電話給他，電話號碼忘記了，
      是朋友給我的電話，0000000000電話是我的，我是用這支
      電話與董娘聯絡。」、「（問：何時開始向董娘買毒品？
      ）九十三年，幾月份忘了，我買二次安非他命，沒有買海
      洛因，一次五千元一次二千元，約在員山鄉○○○道路上
      ，我沒有看過董娘，當時暗暗的我看不清楚，朋友告訴我
      他前面沒有牙齒頭髮長長的，我有跟董娘講過電話。」、
      「 (問：【提示九十四年他字第六十九號第一五二頁電話
      譯文】通話內容是否你與董娘通話？）是的，與對方通話
      手機為0000000000是董娘的電話，但我不知道董娘是甲○○。」等語，核證人庚○○證稱，伊不知董娘為被告，然
      證人庚○○係撥打被告所持有之0000000000號行動電話向
      電話之持有人洽購安非他命，且通話對象係綽號「董娘」
      之女子，而被告之綽號即為「董娘」，亦為被告所自承，
      可見證人庚○○確係向被告洽購毒品無訛。就交易毒品之
      過程，證人庚○○雖另證稱：「（問：你看到的董娘是綁
      馬尾上排牙齒缺四顆是否確定？）是的。」、「（問：與
      所看到的董娘與在庭被告是否一樣？）不一樣，董娘身材
      比較高。」等語，核被告之特徵確為長髮得以綁馬尾，上
      排牙齒缺4顆，此有被告之照片在卷可稽，前揭特徵非屬
      常見，更得以確定證人庚○○交易毒品之對象應為被告無
      誤。至於證人庚○○又證稱該名「董娘」不是在庭被告，
      身材有所不符云云，應係迴護被告之詞，不足採信。足認
      被告確有販賣安非他命2次予證人庚○○，金額分別為2,0
      00元及5,000元。
（九）此外，復有扣案如附表9所示之物，法務部調查局鑑定通
      知書、行政院衛生署管制藥品管理局檢驗通知書可資佐證
      ，綜上所述，本件事證明確，被告犯行堪以認定，應依法
      論科。
二、核被告所為，係犯毒品危害防制條例第4條第1項販賣第一級
    毒品罪與同條第二項販賣第二級毒品罪。被告販賣第一、二
    級毒品前持有第一、二級毒品之低度行為，分別為販賣第一
    、二級毒品之高度行為所吸收，均不另論罪。就癸○○部分
    ，被告係同時販賣海洛因及安非他命予癸○○，為一行為觸
    犯販賣第一級毒品及第二級毒品之想像競合犯，應從一重之
    販賣第一級毒品罪論處，又被告先後多次販賣海洛因、安非
    他命（除癸○○以外部分）犯行，均時間緊接，方法相同，
    觸犯犯罪構成要件相同之罪，顯均係基於概括犯意為之，均
    應依刑法第56條連續犯之規定，論以一罪，因販賣第一級毒
    品罪法定刑為死刑、無期徒刑，及販賣第二級毒品罪法定刑
    無期徒刑部分依法不得加重外，有期徒刑部分依法加重其刑
    。被告所犯上開販賣第一級毒品罪與第二級毒品罪2罪間，
    犯意各別，構成要件互殊，應予分論併罰。公訴人雖僅就被
    告販賣海洛因及安非他命予癸○○之犯行提起公訴，然檢察
    官就犯罪事實一部起訴者，其效力及於全部，是本件被告另
    犯附表2至8之犯行，與起訴事實有連續犯之關係，已如前述
    ，本院自應就屬於裁判上一罪之其餘犯行，包括公訴人移送
    併辦部分，一併加以裁判。再按被告販賣海洛因部分，所販
    賣之對象僅有癸○○、戊○○及壬○○，衡以毒品危害防制
    條例第4條第1項販賣第一級毒品罪之法定本刑為死刑、無期
    徒刑，同條第2項販賣第二級毒品罪之法定本刑係無期徒刑
    或7年以上有期徒刑，情輕法重，本院衡其犯罪情狀在客觀
    上足以認倘科以其上開法定最低之刑，實嫌過重，爰依刑法
    第59條之規定，酌量減輕被告之刑。爰審酌被告違反法令，
    販賣足以導致精神障礙及生命危險之成癮性毒品海洛因、安
    非他命，犯後矢口否認犯行，態度不佳兼衡被告販賣毒品期
    間、手段、次數及所得之金額等一切情狀，量處如主文所示
    之刑，並定其應執行刑，以示懲儆。
三、扣案如附表9編號2、3所示之毒品，分係海洛因及安非他命
    ，此分由法務部調查局出具之鑑定通知書、行政院衛生署管
    制藥品管理局出具之檢驗成績書各1紙作為佐證，應依毒品
    危害防制條例第18條第1項前段宣告沒收銷燬之。其包裝袋1
    只及4只，係用於包裹毒品，防其裸露、潮濕，便於攜帶販
    賣，亦係供販賣毒品所用之物，應依同條例第19條第1項之
    規定宣告沒收。至被告另用以販賣毒品所用之0000000000、
    0000000000、0000000000行動電話並未扣案，被告亦否認為
    其所有，及附表9編號1、附表10所示之物，被告辯稱非供販
    賣毒品所用，且查無其他證據足以證明確與販毒有關（並詳
    下述），均不宣告沒收，併此敘明。
四、被告販賣毒品予附表1至8等人之次數及金額，本院爰對被告
    販賣毒品之所得，即被告販賣海洛因之所得總計9萬2千元，
    販賣第二級毒品所得總計13萬1千元，合計22萬3千元，均應
    依毒品危害防制條例第19條第1項之規定宣告沒收，如全部
    或一部不能沒收時，則以其財產抵償之。
參、無法證明犯罪之部分：
一、被告自丁○○處販入海洛因、安非他命部分：
（一）公訴意旨略以：被告基於販賣海洛因及安非他命之概括犯
      意，自93年2月間，以其所持用0000000000撥打丁○○所
      持用0000000000、0000000000之行動電話向丁○○販入海
      洛因及安非他命，因認被告另涉犯販賣第一、二級毒品罪
      。
（二）訊據被告堅決否認此部分犯行，辯稱：伊沒有向丁○○購
      買毒品等語。公訴人認被告另涉前揭犯行，無非係以：警
      方對於前開被告與丁○○所持有之行動電話執行通訊監察
      ，內容中出現諸多毒品人口交易毒品常用之暗語，證人丁○○並於偵查中證稱確係與毒品交易有關，明顯係販入毒
      品之接洽過程，警方嗣並於93年2月26日在宜蘭縣宜蘭市
      ○○路○段61號之玫瑰園汽車旅館112室查獲被告與證人丁○○，並自該室化妝台上查獲海洛因、安非他命、000000
      0000號行動電話1支、分裝袋3包、計算機1台、電子磅秤1
      台等物可佐，為其論據。
（三）證人丁○○於本院審理時證稱：伊於為警查獲當天拿1只
      包包去玫瑰園汽車旅館，係因王銘德在火車站遇到伊，要
      伊拿包包到玫瑰園汽車旅館等王銘德，被告剛好打電話要
      伊去汽車旅館裡面找被告，伊還沒有到房間內就被警察圍
      起來。在汽車旅館112號房放在化妝台上的東西不是伊的
      ，伊只到樓梯口就被警察圍住，後來警察就跟伊一同進去
      房間內，當時房間內只有被告1人，警察打開包包，包包
      內有很多毒品，房間的東西都不是伊拿去的等語。核上開
      所述，並不足以證明被告有向證人丁○○購買毒品之事實
      。另自被告與丁○○間對話之監聽譯文以觀，雖出現交易
      毒品常用之暗語，然究係有無進行交易所有不明，且被告
      究係買受多少數量之毒品亦不明確，也無證據可以證明證
      人丁○○即為被告販出毒品之上手，是公訴人所指此部分
      犯行，應屬不能證明。惟公訴人認此部分與前揭有罪部分
      ，有裁判上一罪之關係，爰不另為無罪之諭知。
二、被告販賣海洛因及安非他命予附表11所示之電話持有人部分
    ：
（一）公訴意旨另以：被告基於販賣海洛因及安非他命之概括犯
      意，連續於宜蘭縣宜蘭市○○路○段61號之玫瑰園汽車旅
      館112號房販賣海洛因、安非他命予如附表11所示之持用
      電話之人等語。因認此部分亦涉犯販賣第一、二級毒品之
      罪等語。
（二）惟查，觀諸附表所示行動電話之持用人與被告0000000000
      號行動電話之通訊監察譯文可知，確有附表11所示行動電
      話之持用人與被告以一般洽購毒品之暗語內容，然該等行
      動電話究係由何人持用？與被告洽購毒品之人究係何人？
      於洽購毒品後是否確有從事交易等關乎犯罪成立之重要事
      實，均未見公訴人舉證以明其說，則公訴人此部分之舉證
      尚有不足，犯行應屬不能證明，惟公訴人認此部分與前揭
      有罪部分，有裁判上一罪之關係，爰不另為無罪之諭知。
三、被告販賣安非他命予丙○○部分：
（一）併辦意旨略以：被告基於販賣安非他命之犯意，於93年2
      、3月間，先由丙○○使用公用電話與被告聯絡，向被告
      購買安非他命1,000元，並約定於宜蘭縣員山鄉○○路名
      家檳榔攤交付安非他命，惟被告未依約前往交易，因認被
      告涉犯販賣安非他命未遂罪嫌等語。
（二）訊據被告堅決否認有販賣安非他命予丙○○未遂之犯行，
      辯稱：丙○○有向伊討用安非他命，伊遂將伊用剩之安非
      他命送給伊施用，伊並未販賣毒品予丙○○等語。
（三）經查，證人丙○○雖於偵查中證稱：伊在93年2、3月間有
      向被告購買安非他命1,000元1次，約在宜蘭縣員山鄉○○
      路一家名家檳榔攤，電話中被告答應要和伊交易，結果被
      告沒有赴約等語。（參見94年度偵字第1188號第16、17頁
      ），然於本院審理時經辯護人詰以：「打電話給甲○○，
      甲○○如何回答？」，被告證稱：「我打電話給甲○○說
      要在名家檳榔攤等，甲○○回答說你就在那裡等。」等語
      ，雖證人丙○○於偵查中證稱被告曾答應與其交易，但其
      所指「答應」係指願意赴約？抑或已承諾販賣安非他命予
      伊？意思有所不明，其嗣於本院審理時則證述被告稱「你
      就在那裡等」，並未明確表示已承諾販賣安非他命予證人
      丙○○，檢察官於併審意旨中誤認業已著手販賣，而屬販
      賣安非他命未遂之罪，尚有誤會，應退由檢察官另行處理
      。
據上論斷，應依刑事訴訟法第299條第1項前段，毒品危害防制條
例第4條第1項、第2項、第18條第1項前段、第19條第1項，刑法
第11條前段、第56條、第55條、第59條、第51條第5款，判決如
主文。
本案經檢察官陳嘉瑜到庭執行職務
中　　華　　民　　國　　94　　年　　11　　月　　4 　　日
                  刑事第四庭  審判長法  官   林惠玲
                                    法  官   劉家祥
                                    法  官   郭淑珍
以上正本證明與原本無異。
如不服本判決，應於判決送達後十日內向本院提出上訴狀（應附
繕本）。
                                    書記官   林秀麗
中　　華　　民　　國　　94　　年　　11　　月　　8 　　日
附錄本案論罪科刑法條全文：
毒品危害防制條例第4條第1項、第2項
製造、運輸、販賣第一級毒品者，處死刑或無期徒刑；處無期徒
刑者，得併科新臺幣 1 千萬元以下罰金。
製造、運輸、販賣第二級毒品者，處無期徒刑或 7 年以上有期徒
刑，得併科新臺幣 7 百萬元以下罰金。
附表1（證人癸○○部分）：
　┌──┬──┬──────┬──────┬────┬─────────┐
　│交易│次數│交易地點　　│交易物品　　│金額　　│交易方法　　　　　│
　│時間│　　│　　　　　　│　　　　　　│（每次）│　　　　　　　　　│
　├──┼──┼──────┼──────┼────┼─────────┤
　│92年│ 5次│癸○○位於宜│海洛因　　　│16,000元│癸○○以其持有之行│
　│10月│　　│蘭縣蘇澳鎮家│　　　　　　│，所得合│動電話與被告所持用│
　│間起│　　│中、宜蘭縣員│　　　　　　│計80,000│0000000000、093636│
　│至93│　　│山鄉員山鄉公│　　　　　　│元　　　│4001號行動電話聯絡│
　│年底│　　│所附近　　　│　　　　　　│　　　　│後，由癸○○指定交│
　│或94│　　│　　　　　　│　　　　　　│　　　  │易地點，被告遂駕白│
　│年初│　　│　　　　　　│　　　　　　│        │色BMW車輛至該交易 │
　│    │　　│　　　　　　│　　　　　　│        │地點完成交易      │
　├──┼──┼──────┼──────┼────┼─────────┤
  │同上│5次 │同上        │安非他命    │15,000元│同上              │
  │    │    │            │            │計3次，3│                  │
  │    │    │            │            │0,000元 │                  │
  │    │    │            │            │計2次， │                  │
  │    │    │            │            │所得合計│                  │
  │    │    │            │            │105,000 │                  │
  │    │    │            │            │元      │                  │
  └──┴──┴──────┴──────┴────┴─────────┘
附表2（證人己○○部分）：
　┌──┬──┬──────┬──────┬────┬─────────┐
　│交易│次數│交易地點　　│交易物品　　│金額　　│交易方法　　　　　│
　│時間│　　│　　　　　　│　　　　　　│        │　　　　　　　　　│
　├──┼──┼──────┼──────┼────┼─────────┤
　│93年│2 次│宜蘭縣員山國│安非他命　　│1,000 元│己○○撥打00000000│
　│3、4│　　│中附近路旁及│　　　　　　│、2,000 │84行動電話予被告09│
　│月間│　　│其他不詳地點│　　　　　　│元，所得│00000000號行動電話│
　│某日│　　│　　　　　　│　　　　　　│合計3,00│洽購，其中1次並由 │
　│、  │　　│　　　　　　│　　　　　　│0元　　 │不知情之某男子接聽│
　│93月│　　│　　　　　　│　　　　　　│　      │，約定地點後，1次 │
　│9月9│　　│　　　　　　│　　　　　　│　　　　│係與被告親自交易，│
　│日　│　　│　　　　　　│　　　　　　│　　　　│1次係由1名不知情  │
　│    │　　│　　　　　　│　　　　　　│　　　　│之男子交付毒品    │
　└──┴──┴──────┴──────┴────┴─────────┘
附表3（證人戊○○部分）：
　┌──┬──┬──────┬──────┬────┬─────────┐
　│交易│次數│交易地點　　│交易物品　　│金額　　│備註　　　　　　　│
　│時間│　　│　　　　　　│　　　　　　│        │　　　　　　　　　│
　├──┼──┼──────┼──────┼────┼─────────┤
　│93年│3 次│宜蘭縣宜蘭市│海洛因　　　│3,000元 │戊○○與阿富共同出│
　│5、6│　　│玫瑰園汽車旅│　　　　　　│，所得合│資，由阿富撥打電話│
　│月間│　　│館、羅東鎮不│　　　　　　│計9,000 │予被告0000000000行│
　│　　│　　│知名之汽車旅│　　　　　　│元　　　│動電話聯絡，戊○○│
　│　　│　　│館          │　　　　　　│　　　　│再載阿富至約定之汽│
　│　　│　　│　　　　　　│　　　　　　│　　　　│車旅館，由阿富走進│
　│    │　　│　　　　　　│　　　　　　│　　　　│汽車旅館與被告交易│
  │    │    │　　　　　　│            │        │毒品。　          │
　└──┴──┴──────┴──────┴────┴─────────┘
附表4（證人壬○○部分）：
　┌──┬──┬──────┬──────┬────┬─────────┐
　│交易│次數│交易地點　　│交易物品　　│金額　　│備註　　　　　　　│
　│時間│　　│　　　　　　│　　　　　　│        │　　　　　　　　　│
　├──┼──┼──────┼──────┼────┼─────────┤
　│93年│2 次│宜蘭縣警察局│海洛因　　　│2,000元 │壬○○使用0000000 │
　│7月 │　  │羅東分局二結│　　　　　　│及1,000 │387號行動電話與被 │
　│至10│　　│派出所前舊街│　　　　　　│元，所得│告000000000 0行動 │
　│月間│　　│上之統一超商│　　　　　　│合計3,00│電話聯絡，被告駕駛│
　│　　│　　│外面、壬○○│　　　　　　│0元     │銀色福特牌車輛至交│
　│　　│　　│位於宜蘭縣五│　　　　　　│　　　　│易地點，並以壬○○│
　│　　│　　│結鄉附近某不│　　　      │　　　　│及被告分頭放置現金│
　│　　│　　│知名之路旁　│            │　　　　│及毒品，再分頭拿取│
　│　　│　　│　　　　　　│            │　　　　│之方式交易        │
  │    │　  │            │            │        │                  │
  ├──┼──┼──────┼──────┼────┼─────────┤
  │同上│2 次│同上        │安非他命    │同上，所│同上              │
  │    │    │            │            │得合計3,│                  │
  │    │    │            │            │000元   │                  │
　└──┴──┴──────┴──────┴────┴─────────┘
附表5（證人子○○部分）：
　┌──┬──┬──────┬──────┬────┬─────────┐
　│交易│次數│交易地點　　│交易物品　　│金額　　│備註　　　　　　　│
　│時間│　　│　　　　　　│　　　　　　│        │　　　　　　　　　│
　├──┼──┼──────┼──────┼────┼─────────┤
　│93年│1 次│子○○位於宜│安非他命　　│2,000元 │子○○使用0000000 │
　│8、9│　　│蘭縣宜蘭市之│　　　　　　│，所得合│063號行動電話與被 │
　│月間│　　│住處　　　　│　　　　　　│計2,000 │告0000000000號行動│
　│　　│　　│　　　　　　│　　　　　　│元      │電話聯絡，被告駕駛│
　│　　│　　│　　　　　　│　　　　　　│　　　　│白色車輛親自送到羅│
　│　　│　　│　　　　　　│　　　　　　│　　　　│政雄位於宜蘭市之住│
　│　　│　　│　　　　　　│　　　　　　│　　　　│處，再連絡子○○拿│
　│　　│　　│　　　　　　│　　　　　　│　　　　│取毒品，子○○當面│
　│　　│　　│　　　　　　│　　　　　　│　　　　│交予被告價金。　  │
　└──┴──┴──────┴──────┴────┴─────────┘
附表6（證人乙○○部分）：
　┌──┬──┬──────┬──────┬────┬─────────┐
　│交易│次數│交易地點　　│交易物品　　│金額　　│備註　　　　　　　│
　│時間│　　│　　　　　　│　　　　　　│        │　　　　　　　　　│
　├──┼──┼──────┼──────┼────┼─────────┤
　│93年│1 次│宜蘭縣員山鄉│安非他命　　│2,000元 │乙○○使用0000000 │
　│8、9│　　│鄉公所附近之│　　　　　　│，所得合│285號行動電話與被 │
　│月間│　　│不知名路旁　│　　　　　　│計2,000 │告0000000000號行動│
　│　　│　　│　　　　　　│　　　　　　│元      │電話聯絡，毒品係由│
　│　　│　　│　　　　　　│　　　　　　│　　　  │被告親自徒步送到交│
　│　　│　　│　　　　　　│　　　　　　│　　　　│易地點，交予乙○○│
　│　　│　　│　　　　　　│　　　　　　│　　　　│。                │
　└──┴──┴──────┴──────┴────┴─────────┘
附表7（證人辛○○部分）：
　┌──┬──┬──────┬──────┬────┬─────────┐
　│交易│次數│交易地點　　│交易物品　　│金額　　│備註　　　　　　　│
　│時間│　　│　　　　　　│　　　　　　│        │　　　　　　　　　│
　├──┼──┼──────┼──────┼────┼─────────┤
　│93年│ 3次│宜蘭縣員山鄉│安非他命　　│1,000元 │辛○○使用00000000│
　│8、9│　　│鄉公所附近不│　　　　　　│2,000元 │80號行動電話，與被│
　│月間│　　│知名之路旁等│　　　　　　│及5,000 │告0000000000號行動│
　│　　│　　│處　　　　　│　　　　　　│元　，所│電話聯絡，被告由不│
　│　　│　　│　　　　　　│　　　　　　│得合計8,│詳姓名不知情之友人│
　│　　│　　│　　　　　　│　　　　　　│000 元  │駕駛銀白色車輛載被│
　│　　│　　│　　　　　　│　　　　　　│　　　　│告至約定地點交易毒│
　│　　│　　│　　　　　　│　　　　　　│　　　　│品。　　　　      │
　└──┴──┴──────┴──────┴────┴─────────┘
附表8（證人庚○○部分）：
　┌──┬──┬──────┬──────┬────┬─────────┐
　│交易│次數│交易地點　　│交易物品　　│金額　　│備註　　　　　　　│
　│時間│　　│　　　　　　│　　　　　　│        │　　　　　　　　　│
　├──┼──┼──────┼──────┼────┼─────────┤
　│93年│2 次│宜蘭縣員山鄉│安非他命　　│2000元、│庚○○使用0000000 │
　│9月 │　　│北七路附近之│　　　　　　│5000元　│967號行動電話與被 │
　│間　│　　│產業道路旁。│　　　　　　│，所得合│告0000000000號行動│
　│　　│　　│　　　　　　│　　　　　　│計 8,000│電話聯絡。被告或親│
　│　　│　　│　　　　　　│　　　　　　│元　　　│自駕駛黑色車輛前來│
　│　　│　　│　　　　　　│　　　　　　│　　　　│，或由不詳姓名不知│
　│　　│　　│　　　　　　│　　　　　　│　　　　│情之人搭載前來交易│
　│　　│　　│　　　　　　│　　　　　　│　　　　│毒品。　　        │
　└──┴──┴──────┴──────┴────┴─────────┘
附表9：
┌─────┬─────────────────────────────┐
│  編  號  │   物  品  名  稱                                         │
├─────┼─────────────────────────────┤
│  1       │被告所有之行動電話0000000000號行動電話（含SIM卡）1支      │
├─────┼─────────────────────────────┤
│  2       │海洛因1包（淨重17.15公克，參見93年度偵字第591號卷1第50頁）│
├─────┼─────────────────────────────┤
│  3       │安非他命4包（實稱毛重分別為31.909、14.585公克，參見本院卷2│
│          │第23頁）                                                  │
└─────┴─────────────────────────────┘
附表10：
┌─────┬─────────────────────────────┐
│  編  號  │   物  品  名  稱                                         │
├─────┼─────────────────────────────┤
│  1       │吸食器2組                                                 │
├─────┼─────────────────────────────┤
│  2       │現金新臺幣47,900元                                        │
├─────┼─────────────────────────────┤
│  3       │電子磅秤1組                                               │
├─────┼─────────────────────────────┤
│  4       │分裝袋大、中、小各1包                                     │
├─────┼─────────────────────────────┤
│  5       │帳冊1本                                                   │
├─────┼─────────────────────────────┤
│  6       │現金新臺幣47,900元                                        │
├─────┼─────────────────────────────┤
│  7       │摩托羅拉手機1支（無門號）                                 │
├─────┼─────────────────────────────┤
│  8       │計算機1台                                                 │
└─────┴─────────────────────────────┘
附表11
┌─────┬─────────────────────────────┐
│  編  號  │行動電話門號                                              │
├─────┼─────────────────────────────┤
│  1       │0000000000                                                │
├─────┼─────────────────────────────┤
│  2       │0000000000                                                │
├─────┼─────────────────────────────┤
│  3       │0000000000                                                │
├─────┼─────────────────────────────┤
│  4       │0000000000                                                │
├─────┼─────────────────────────────┤
│  5       │0000000000                                                │
├─────┼─────────────────────────────┤
│  6       │0000000000                                                │
├─────┼─────────────────────────────┤
│  7       │0000000000                                                │
├─────┼─────────────────────────────┤
│  8       │0000000000                                                │
├─────┼─────────────────────────────┤
│  9       │0000000000                                                │
├─────┼─────────────────────────────┤
│  10      │0000000000                                                │
├─────┼─────────────────────────────┤
│  11      │0000000000                                                │
├─────┼─────────────────────────────┤
│  12      │0000000000                                                │
└─────┴─────────────────────────────┘
